臺灣基隆地方法院刑事判決　　　　　　　96年度訴字第1138號
公　訴　人　臺灣基隆地方法院檢察署檢察官
被　　　告　乙○○
上列被告因毒品危害防制條例案件，經檢察官提起公訴（96年度
毒偵字第2897號），被告於準備程序進行中，就被訴事實為有罪
之陳述，經本院合議庭裁定由受命法官獨任進行簡式審判程序，
判決如下：
    主  文
乙○○用第一級毒品，累犯，處有期徒刑拾月，扣案注射針筒壹
支、吸管壹支，均沒收。
    事  實
一、乙○○有下列前案紀錄（構成累犯），施用毒品違反毒品危
    害防制條例執行觀察、勒戒強制戒治記錄：
  (一)前於民國87年12月間因施用第1 級毒品，經本院以87年度毒
    聲字第715 號裁定送觀察勒戒後，因認有繼續施用毒品傾向
    ，復經依本院以88年度毒聲字第53號裁定令入戒治處所施以
    強制戒治，嗣因本院88年度毒聲字第1192號裁定而於88年7
    月19日停止戒治付保護管束在案，其於89年1 月11日保護管
    束期滿，經臺灣基隆地方法院檢察署檢察官於89年3 月7 日
    以89年度戒毒偵字第18號為不起訴處分確定。
  (二)復於89年9 月間因施用第一級、第二級毒品，經本院以89年
    度毒聲字第1813號裁定令入戒治所處所施以強制戒治，並經
    本院於90年1 月11日各判處有期徒刑8 月、5 月確定，強制
    戒治之執行，嗣經停止戒治，於90年11月14日期滿執行完畢
    。
  (三)於未入所強制戒治前之89年10月間又犯竊盜罪，經本院於89
    年12月30日判處有期徒刑7 月確定，與上述(二)所示案件嗣經
    法院裁定定應執行刑為有期徒刑1 年6 月，於90年10月8 日
    因本院90年度毒聲字第133 1 號裁定停止戒治後，並接續執
    行上開有期徒刑1 年6 月，於92年2 月14日假釋出監，刑期
    至92年3 月22日期滿，假釋未經撤銷，未執行之刑以已執行
    論（構成累犯）。
  (四)再於92年12月間因施用第一級毒品，經本院於93年2 月20日
    判處有期徒刑10月確定，於94年2 月26日執行完畢（構成累
    犯）。
  (五)再因施用毒品案件，經同法院以95年度訴字第69號判決判處
    有期徒刑1 年1 月確定，甫於96年6 月30日縮刑期滿執行完
    畢（構成累犯）。
二、乙○○詎其猶不思悔改，復基於施用第一級毒品海洛因之犯
    意，於96年10月22日11時許，在其基隆市○○區○○街142
    號之9 住處內，以針筒注射方式，施用第一級毒品海洛因1
    次。嗣於同日12時5 分，在基隆市○○路148 號前為警盤查
    時，查獲其所有供施用第一級毒品海洛因用之注射針筒1 支
    及吸管1 支，經採集尿液送驗，呈嗎啡及可待因陽性反應。
三、案經基隆市警察局第二分局報告臺灣基隆地方法院檢察署檢
    察官偵查起訴。
    理  由
一、本件被告所犯者非為死刑、無期徒刑、最輕本刑為3 年以上
    有期徒刑之罪或高等法院管轄第一審案件，其於準備程序進
    行中，先就被訴事實為有罪之陳述，經告知其簡式審判程序
    之旨，並聽取公訴人及被告之意見後，本院依刑事訴訟法第
    273 條之1 第1 項之規定，裁定由受命法官獨任進行簡式審
    判程序，且依同法第273 條之2 規定，簡式審判程序之證據
    調查，不受第159 條第1 項、第161 條之2 、第161 條之3
    、第163 條之1 及第164 條至第170 條規定之限制，合先敘
    明。
二、上開施用第一級毒品海洛因之犯罪事實，迭經被告於警詢、
    檢察官偵訊、本院準備程序及審理時自白不諱。被告於96年
    10月22日為警所採集之尿液，經送檢驗結果，確呈施用第一
    級毒品海洛因代謝後之鴉片類（尿液中嗎啡成分高達69860n
    g/ml）乙節，此有基隆市警察局第二分局96年10月22日偵
    辦毒品案件尿液檢體對照表、臺灣尖端先進生技醫藥股份有
    限公司96年11月1 日濫用藥物尿液檢驗報告各1 份附卷可稽
    。並有事實欄所示之物品，扣案足資佐證，足證被告自白與
    事實相符，堪以採信。又被告有如事實欄一、記載之前案紀
    錄之犯罪事實及關於施用毒品觀察、勒戒、強制戒治事實等
    情，亦有臺灣高等法院被告前案紀錄表、刑案資料查註紀錄
    表及全國施用毒品案件紀錄表各1 份存卷可參。綜上所陳，
    被告於前次強制戒治於90年11月14日執行完畢，5 年內業已
    再犯上述事實欄二、所示之施用毒品，違反毒品危害防制條
    例等案件，並經法院判處罪刑確定，其又於96年10月22日，
    施用第一級毒品海洛因，罪證明確，犯行洵堪認定，自應依
    法論科。
三、論罪科刑部分：
  (一)按海洛因係毒品危害防制條例第2 條第2 項第1 款所定之第
    一級毒品，核其所為，係犯毒品危害防制條例第10條第1 項
    之施用第一級毒品罪。其持有第一級毒品海洛因係供施用，
    其持有第一級毒品之低度行為應為施用第一級毒品之高度行
    為所吸收，不另論罪。
  (二)被告有事實欄一、(三)至(五)所載之前案紀錄暨科刑執行情形，
    有臺灣高等法院被告前案紀錄表在卷可稽，其於受有期徒刑
    之執行完畢後，5 年內故意再犯有期徒刑以上之本罪，為累
    犯，應依刑法第47條第1 項之規定加重其刑。
  (三)爰審酌海洛因等藥物對於人體會產生精神依賴作用，濫行施
    用之結果可能導致大腦病變及精神異常，足以危害個人健康
    及社會安全之管制藥品，被告竟仍濫行持有並施用，對社會
    治安造成一定之危害，並斟酌其持有之數量及其犯後坦承犯
    行之態度等及其他一切情狀，量處如主文所示之刑，以示懲
    儆。
四、沒收部分：
  (一)又扣案注射針筒1 支、吸管1 支，經核非專供施用毒品之器
    具，惟係被告所有且係供其施用第一級毒品海洛因所用之物
    ，業據被告供明在卷，爰依刑法第38條第1 項第2 款規定，
    宣告沒收。
據上論斷，應依刑事訴訟法第273 條之1 第1 項、第299 條第1
項前段，毒品危害防制條例第10條第1項、第23條第2項，刑法第
11 條前段、第47條第1項、第38條第1項第2款，判決如主文。
本案經檢察官甲○○到庭執行職務。
中　　華　　民　　國　　96　　年　　12　　月　　31　　日
                  刑事第三庭法  官  黃永定
以上正本證明與原本無異。
如不服本判決應於收受本判決後10日內向本院提出上訴書狀，其
未敘述上訴理由者，並得於提起上訴後10日內向本院補提理由書
狀（均須按他造當事人之人數附繕本）「切勿逕送上級法院」。
中　　華　　民　　國　　96　　年　　12　　月　　31　　日
                            書記官  劉珍珍
附錄本案論罪科刑法條：
毒品危害防制條例第10條第1 項
I施用第一級毒品者，處 6 月以上 5 年以下有期徒刑。
